【裁判字號】    89,易,2182
【裁判日期】    891107
【裁判案由】    恐嚇
【裁判全文】
臺灣臺南地方法院刑事判決                        八十九年度易字第二一八二號
    公  訴  人  臺灣台南地方法院檢察署檢察官
    被      告  甲○○
右列被告因恐嚇案件，經檢察官提起公訴（八十九年度偵字第八五八０號），本院判
決如左：
    主  文
甲○○以加害生命之事，恐嚇他人，致生危害於安全，累犯，處拘役肆拾日，如易科
罰金，以參佰元折算壹日。
扣案之菜刀壹把沒收。
    事  實
一、甲○○曾於民國八十一年間因公共危險罪，經臺灣高等法院臺南分院判處有期徒
    刑八年，於八十八年十二月七日縮短刑期假釋期滿執行完畢，仍不知悔改。甲○
    ○與其大嫂丙○○○甫於八十九年四月十七日上午十一時五十分許，在台南縣佳
    里鎮興化里四三五之二號丙○○○屋前，因故發生爭執雙方發生互毆，甲○○持
    水果刀劃傷丙○○○手臂（甲○○、丙○○○二人傷害案均為臺灣臺南地方法院
    檢察署檢察官另案以八十九年度偵字第四九八六號提起公訴，並經本院審結在案
    ），二人早有夙怨。甲○○於八十九年七月十八日晚上十九時三十分許，因嫌丙
    ○○○所種植之番石榴樹枝妨害其窗口，而持其所有之菜刀砍伐該樹枝，並在前
    開丙○○○屋前，藉故要砍除其大哥黃鈴揮所有之樹木，丙○○○要出面制止之
    際，甲○○以加害生命之事，恐嚇丙○○○，向丙○○○叫囂「妳如果想死就過
    來，我就殺死妳」、「好膽出來，我就殺死妳」，致丙○○○心生畏懼，致生危
    害於丙○○○之安全。
二、案經丙○○○訴由臺南縣警察局佳里分局報請台灣台南地方法院檢察署檢察官偵
    查起訴。
    理  由
一、訊據被告甲○○坦承於右揭時、地持菜刀至上址要砍除被害人丙○○○夫婦所有
    之樹木，及警方到達時仍持菜刀在砍除樹木等情，惟矢口否認其有出言恐嚇一節
    。惟查：右揭事實，業據被害人丙○○○於警訊及偵審中指述歷歷；又訊之證人
    即到場處理警員乙○○於本院審理時結證稱：伊係接獲值班警員通知而到場處理
    ，伊到場後見到被告在被告住處屋後持菜刀及水果刀砍樹，經喚被告與被害人至
    伊面前對質，雙方發生口角等情，由此可知，倘被害人丙○○○未因被告犯行而
    心生畏懼，何會立即報案請警員到場處理，又若被害人有虛構事實向警員指訴被
    告犯行，衡情焉有不患己身罹於誣告罪責之理？再參以被告於彼時甫因持刀傷害
    丙○○○一案為檢察官提起公訴，並經法院判處罪刑，又無故持菜刀至丙○○○
    宅前砍除他人樹木，則丙○○○難免出言喝止衡情亦屬必然之事，徵諸警員乙○
    ○在場被告尚且會與丙○○○發生口角，再佐以被告於本院審理時既陳稱被害人
    確實有出言制止伊砍伐樹木並對伊辱罵，及伊聽聞告訴人之辱罵後又多砍了幾棵
    樹等情，顯見被告在警方到達前實無可能任由丙○○○出言制止而能置之不理。
    綜上各情，相互印證，告訴人之指訴堪以憑信為真。被告所辯應為臨訟飾卸之詞
    ，無足採信。被害人因而心生畏懼，亦據渠陳明在卷。本件事證已臻明確，被告
    犯行洵堪認定。
二、核被告以加害生命之事，恐嚇他人，致生危害於安全，所為係犯刑法第三百零五
    條之罪。又被告於八十一年間因公共危險罪，經臺灣高等法院臺南分院判處有期
    徒刑八年，於八十八年十二月七日縮短刑期假釋期滿執行完畢，有臺灣高等法院
    被告全國前案紀錄表在卷可憑，五年以內再犯本件有期徒刑以上之罪，為累犯，
    應依刑法第四十七條規定加重其刑。爰審酌被告犯罪之動機、目的、手段、與被
    害人間為二親等旁系姻親關係、對被害人所造成危害、犯罪後否認犯行之態度等
    一切情狀，量處如主文所示之刑，並諭知易科罰金之折算標準，以資懲儆。扣案
    之菜刀一把，係被告所有，用以恐嚇告訴人，應依刑法規定沒收之。
據上論斷，應依刑事訴訟法第二百九十九條第一項前段，刑法第三百零五條、第四十
一條、第四十七條、第三十八條第一項第二款，罰金罰鍰提高標準條例第一條前段、
第二條，判決如主文。
本案經檢察官李白松到庭執行職務。
中    華    民    國      八十九    年      十一      月      七        日
                              臺灣臺南地方法院刑事第三庭
                                      法  官 林淑婷
右正本證明與原本無異
如不服本判決應於送達後十日內向本院提出上訴狀
                                      書記官  董挹棻
中    華    民    國      八十  九  年       十一     月       八       日
附錄本案論罪科刑法條全文：
刑法第三百零五條：以加害生命、身體、自由、名譽、財產之事，恐嚇他人，致生危
                  害於安全者，處二年以下有期徒刑、拘役或三百元以下罰金。


司法院資訊處製作；財團法人民間司法改革基金會備份。
